臺灣高等法院刑事裁定　　　　　　　　　96年度抗字第1027號
抗　告　人　甲○○
　　　　　　　　　　現於台灣台北監獄
上列抗告人因聲請減刑及定應執行刑案件，不服臺灣臺北地方法
院中華民國九十六年八月三十一日裁定（九十六年度聲減字第25
58號），提起抗告，本院裁定如下：
    主  文
抗告駁回。
    理  由
一、本件抗告意旨略以：
（一）抗告人因撤銷假釋，應執行殘刑五年十四天，並於民國（
      下同）九十五年三月三日，於臺灣臺北監獄執行，至同年
      五月十九日轉至土城看守所勒戒，至同年八月十九日再轉
      回臺灣臺北監獄執行殘刑，至九十六年四月十三日又轉至
      同監之附設戒治所執行強制戒治。執行中因九十六年罪犯
      減刑條例，經執行檢察官爰依減刑條例，聲請減刑，定其
      應執行之刑期，業經鈞院裁定減刑，定應執行有期徒刑為
      五年四月，而各案於減刑後，均未折抵假釋前已執行及羈
      押之刑期日數，實有不當。
（二）九十六年罪犯減刑條例第十三條規定，減刑前已羈押之日
      數及已執行之刑期，均折抵或算入減刑後之刑期。但因折
      抵或算入而其刑期於減刑裁送達到監獄前已屆滿者，其超
      過部分不算入之。故依此條文，應就減刑後合併之刑期，
      再予折抵假釋前已執行之刑期及羈押日數，才為妥適。再
      抗告人於所犯肅清煙毒條例一案，如附表二，判決有期徒
      刑六月（附表三贓物罪判決有期徒刑五月、附表四竊盜罪
      判決有期徒刑二年），撤銷假釋殘刑三年多，合併應執行
      有期徒刑十一年，執行至九十二年四月十四天，故撤銷假
      釋，所餘殘刑為五年十四日，已執行五年十一月十六天之
      刑期。如就罪犯減刑條例第十三條之規定，給予折抵，減
      刑後，定執行刑應為五年四月。其已執行之五年十一月又
      十六天之刑期折抵算入五年四月之刑期，伊之減刑後之刑
      期，應為執行完畢。
（三）又如把減刑折抵八十年一案，因伊不知確實執行日期，無
      法確實算出已執行多少天數，以當時呈報假釋要件，為刑
      期過三分之一，因肅清煙毒條例一案，經臺灣高等法院八
      十二年上訴字第三一一號刑事判決有期徒刑五年確定，執
      行有期徒刑三分之一刑期即一年八月，至八十三年呈報假
      釋，故殘刑三年四月。已執行有期徒刑一年八月之刑期，
      若經減刑後為二年六月折抵已執行之一年八月之刑期，尚
      需執行十月刑期。又如附表二肅清煙毒條例，經臺灣高等
      法院九十六年度上訴字第二０一一號刑事判決有期徒刑六
      年六月確定，經減刑為三年三月，附表三贓物罪，經臺灣
      臺北地方法院八十六年度北簡字第三三四號刑事判決有期
      徒刑五月確定，並經減刑為二月十五天，另附表四竊盜罪
      ，因經臺灣高等法院八十七年度上易字第四七八號刑事判
      決，判處有期徒刑二年確定，此並不合減刑，自八十五年
      執行至九十二年四月十四日假釋，故殘刑為五年十四天，
      原合併應執行十一年，故已執行五年十一月十六天之刑期
      ，折抵其減刑後之刑期為三年三月、二月十五天、二年，
      尚餘六月一天。九十五年三月三日執行至九十六年四月十
      三天，共執行一年一月十天，扣掉二月勒戒日期，尚執行
      十一月十天，折抵尚需執行之十月，尚能折抵云云。
二、經查：
（一）本件抗告人因分別犯如附表所示四罪，其中編號１、２、
      ３等三罪，其犯罪時間在九十六年九十六年四月二十四日
      以前，所犯等罪，悉合於減刑條件，經臺灣臺北地方法院
      檢察署檢察官聲請減刑，並就被告所犯附表編號４所載不
      得減刑之罪所宣告之刑，聲請與前開編號２、３所減得之
      刑，合併定其執行刑，原審依聲請，就編號１、２、３三
      罪之宣告刑，依上開減刑條例之規定，各減其宣告刑二分
      之一，詳附表所載，並就附表編號２、３、４三罪，依規
      定合併定其執行刑為有伍年肆月，經核其認事用法均無不
      合，且所定之執行刑亦尚稱妥適。
（二）抗告人之抗告意旨所指各情，係屬檢察官執行指揮執行是
      否妥適之問題，核與原審之上開減刑及合併定執行刑之裁
      定無涉。是抗告人之抗告顯然無理由，自應由本院予以駁
      回。
三、據上論結，應依刑事訴訟法第四百十二條，裁定如主文。
中　　華　　民　　國　　96　　年　　9 　　月　　26　　日
                  刑事第三庭審判長法  官  許國宏
                                  法  官  楊貴志
                                  法  官  許增男
以上正本證明與原本無異。
如不服本裁定，應於收受送達後五日內向本院提出抗告狀。
                                  書記官  葉金發
中　　華　　民　　國　　96　　年　　9 　　月　　26　　日
